【裁判字號】    97,抗,689
【裁判日期】    970623
【裁判案由】    聲請撤銷緩刑
【裁判全文】
臺灣高等法院臺中分院刑事裁定           97年度抗字第689號
抗  告  人
即 受刑 人  甲○○
上列抗告人因聲請撤銷緩刑案件，不服臺灣苗栗地方法院民國97
年5月15日第一審裁定（97年度撤緩字第24號）提起抗告，本院
裁定如下：
    主  文
原裁定撤銷，發回臺灣苗栗地方法院。
    理  由
一、本件抗告意旨略以：抗告人即受刑人甲○○因犯共同以洗錢
    為常業罪、行使變造身分證罪及侵占離本人所持有之物罪，
    經臺灣板橋地方法院於92年 9月12日以92年度金訴字第11號
    判處有期徒刑1年10月、4月及罰金1000元，應執行有期徒刑
    2年，罰金1000元，罰金如易服勞役，以300元折算 1日，緩
    刑5年。 案經抗告人上訴第二審；復於二審程序即95年3月1
    日、96年10月30日分別就侵占離本人所持有之物罪及行使變
    造身分證罪部分撤回上訴；抗告人在同案所犯另一詐欺犯行
    ，則經臺灣高等法院於96年11月30日以92年度上訴字第4493
    號判決撤銷改判，以共同連續詐欺罪名判處有期徒刑1年6月
    ，減為 9月，然刑法第75條第1項第2款之「他罪」應指不同
    於本案之其他犯罪言，原審以同案不同罪之判決日期不同，
    而撤銷上述地方法院緩刑宣告，實有未洽，是提起抗告，請
    撤銷原審裁定。
二、經查抗告人因共同以洗錢為常業、行使變造身分證，侵占遺
    失物罪，經臺灣板橋地方法院以92年度金訴字第11號分別判
    處有期徒刑 1年4月、4月及罰金1000元，定應執行刑有期徒
    刑 2年、罰金1000元，罰金如易服勞役，以300元折算1日，
    緩刑 5年；經抗告人提起上訴，其中後二罪部分因抗告人於
    二審審理程序撤回上訴而確定，惟其中以洗錢為常業罪部分
    ，則經臺灣高等法院以92年度上訴字第4493號判決改依連續
    詐欺取財罪，判處有期徒刑1年6月，減為有期徒刑 9月，原
    審法院因而依據檢察官聲請撤銷上述地方法院判決中緩刑之
    宣告，惟上述臺灣高等法院92年度上訴字第4493號判決主文
    第 1項係諭知「原判決關於甲○○共同以洗錢為常業部分及
    其『執行刑』，暨李宗遠．．．部分均撤銷」，判決理由文
    亦明載「原判決既有上揭可議之處，自應由本院將甲○○共
    同以洗錢為常業及執行刑，及李宗遠等 7人部分予以撤銷改
    判」、「且甲○○又於91年間因詐欺案件，經臺灣臺中地方
    法院於93年 7月13日以92年度易字第1412號判決處以有期徒
    刑5月確定，並於93年8月24日易科罰金執行完畢，此有本院
    被告前案紀錄表在卷可憑，亦與以暫不執行為適當之要件不
    符，此屬刑事訴訟法第 370條但書所定適用法條不當之例外
    情形，故本院撤銷其緩刑宣告，並無利益變更禁止原則之情
    形。」，案經確定，則上述臺灣板橋地方法院92年度金訴字
    第11號判決主文所載之抗告人部分應執行刑「應執行有期徒
    刑二年、罰金壹仟元，罰金如易服勞役，以佰元折算壹日
    ，緩刑伍年」，是否仍具效力，有無再諭知撤銷緩刑之必要
    ，應非無疑義，原審就此未予釐清論述何以須另為裁定撤銷
    緩刑宣告，難稱妥適，爰撤銷原審裁定，並發回臺灣苗栗地
    方法院為適當之處理。
三、據上論結，依刑事訴訟法第413條裁定如主文。
中    華    民    國    97    年    6     月    23    日
            刑事第一庭  審判長法  官  陳  紀  綱
                              法  官  張  智  雄
                              法  官  姚  勳  昌
上列正本證明與原本無異。
不得抗告。
                              書記官  吳  宗  玲
中    華    民    國    97    年    6     月    23    日


司法院資訊處製作；財團法人民間司法改革基金會備份。
